---
title: "Bericht 1 Fallstudien"
output:
  html_document:
    df_print: paged
  pdf_document: default
date: "2025-10-17"
---
Die erhobenen Daten sind Erhebungen zu dem Thema Glücksempfinden in insgesamt 165 Ländern die über die Jahre 2008 bis 2018 erhoben wurden. Es gibt 24 Variablen die für ein Land in einem Jahr jeweils erhoben wurden. In den Daten sind 165 unterschiedliche Länder enthalten. Von diesen haben 70 Länder Beobachtungen über den gesamten Zeitraum von 2008 bis 2018
In dem vorliegenden Datensatz liegen insgesamt 1784 Beobachtungen vor. Es gibt in den Daten 38636 Zellen, von denen 9853 NA Werte enthalten. 

```{r, include=FALSE}
library("dplyr")
library("ggplot2")
library("ineq")
library("corrplot")
library("WDI")
library("rnaturalearth")
library("sf")
library("dplyr")


df <- read.csv2(
  file = "C:\\Users\\maxim\\Desktop\\Fallstudien\\FS1\\Data\\Happiness.csv",
  na.strings = c("", "NA"),
  fileEncoding = "UTF-8",   
  check.names = FALSE       
) %>% filter(Year >= 2008)

names(df) <- gsub(" ", "_", names(df))

length(unique(df$Country_name))

sum(is.na(df))
(colSums(is.na(df)))

na_count <- data.frame(
  Spalte = names(df),
  Anzahl_NA = colSums(is.na(df))
)

sum(na_count[na_count$Anzahl_NA > 250,]$Anzahl_NA)

# Korrelation
cor(df$GINI_index_(World_Bank_estimate), df$GINI_index_(World_Bank_estimate),_average_2000-16, use = "pairwise.complete.obs")

# Anzahl Länder die von 2008 bis 2018 Daten haben
df %>%
    filter(Year >= 2008, Year <= 2018) %>%           # Nur Jahre 2008–2018
    group_by(Country_name) %>%                       # Nach Land gruppieren
    summarise(n_years = n_distinct(Year)) %>%        # Anzahl unterschiedlicher Jahre
    filter(n_years == 11) %>%                        # Nur Länder mit allen 11 Jahren
    summarise(n_countries = n())

df %>%
    filter(Year >= 2008, Year <= 2018) %>%           # Nur Jahre 2008–2018
    group_by(Country_name) %>%                       # Nach Land gruppieren
    summarise(n_years = n_distinct(Year)) %>%        # Anzahl unterschiedlicher Jahre
    filter(n_years == 10) %>%                        # Nur Länder mit allen 10 Jahren
    summarise(n_countries = n())

ggplot(na_count[na_count$Anzahl_NA != 0,], aes(x = reorder(Spalte, Anzahl_NA), y = Anzahl_NA)) +
  geom_col(fill = "steelblue") +
  coord_flip() +  # Damit Spaltennamen lesbarer sind
  labs(
    title = "Überblick über die Verteilung der fehlenden Werte",
    x = "Variablenname",
    y = "Anzahl fehlender Werte"
  ) +
  theme_minimal(base_size = 12)
```
Da die acht Variablen mit den meisten NA Zählungen bereits ungefähr 89% der gesamten NA Zählungen ausmachen, werden diese acht Variablen aus der weitergehenden Arbeit ausgeschlossen. Von den acht ausgeschlossenen Variablen messen sieben den Wert für "Most people can be trusted". Die Variablen die diesen Wert messen unterscheiden sich nur durch das Jahr der Erhebung und der dem Erhebungsinstitut.
Außerdem beziehen sich einige Variablen auf die Zeit vor 2008. Da diese sieben Variablen im Grunde einen ähnlichen Aspekt betrachten, führt ein Ausschluss nicht zu einem Informationsverlust.

Die andere Variable ist der GINI index, der auf einer Schätzung von der Weltbank beruht. Der Aspekt der Vermögenskonzentration wird ebenfalls durch die Variable "GINI index (World Bank estimate), average 2000-16" abgedeckt ist und die Korrelation von beiden GINI Indizes ist bei ungefähr 0.975. Daher wird  


Um zu ermitteln welche Länder den höchsten Zufriedenheitswert haben wird der jeweilige Durchschnitt über die in den Daten vorhandenen Jahre beobachtete Zufriedenheit berechnet. Anschließend werden die Länder nach diesem Durchschnittswert sortiert. Woraus sich eine Liste ergibt welche Länder sich gut und nicht gut zum auswandern eignen. In dem Datensatz sind 

```{r, include=FALSE}
# Welche Länder haben den höchsten/niedrigsten Gesamtscore und eignen sich deswegen besonders
# als neue Heimat bzw. sind eher auszuschließen? Welche Faktoren haben die st¨arkste Verbindung
# mit dem Gesamtscore?




means <- df %>% select(-Year) %>% group_by(Country_name) %>% summarise(across(where(is.numeric), mean, na.rm = TRUE))

# Durchschnitt über die Jahre 

means

worst <- means[order(means$Life_Ladder),][1:5,]

best <- means[order(means$Life_Ladder, decreasing = TRUE),][1:5,]

best_worst <- rbind(best, worst)



```

```{r}
# Grafiken im Mittel
mean_plot <- ggplot(best_worst, aes(x = reorder(Country_name, Life_Ladder),
                       y = Life_Ladder,
                       fill = Life_Ladder)) +
  geom_bar(stat = "identity") +
  scale_fill_gradient(low = "tomato", high = "darkgreen", guide = "none") +  
  geom_text(aes(label = round(Life_Ladder, 2)),                            
            vjust = -0.3, size = 3.5) +
  labs(x = "",
       y = "Durchschnitt [Life Ladder Score]",
       title = "Die 5 besten/schlechtesten Länder im Durchschnitt [Life Ladder]") +
  theme_minimal() +
  theme(axis.text.x = element_text(angle = 45, hjust = 1)) +
  coord_cartesian(ylim = c(0,max(best_worst$Life_Ladder)*1.1)) + 
    theme(
    panel.border = element_rect(color = "black", fill = NA, linewidth = 0.3),
    plot.background = element_rect(color = "black", fill = NA, linewidth = 0.3)
  )

ggsave("mean_plot.png", plot = mean_plot, dpi = 600, width = 5.99, height = 4.05, units = "in", bg = "white")

mean_plot
```


```{r}
# Aufgabe 1)
# Gesamtscore:
# Welche Länder haben den h¨ochsten/niedrigsten Gesamtscore und eignen sich deswegen besonders
# als neue Heimat bzw. sind eher auszuschließen? Welche Faktoren haben die st¨arkste Verbindung
# mit dem Gesamtscore?
```


In der Abbildung sind die fünf Länder mit dem durchschnittlich besten und schlechtesten Wert abgebildet. Die Länder welche den höchsten durchschnittlichen Wert haben und sich damit am besten zum auswandern eignen sind die Niederlande mit einem durchschnittlichen Wert von ungefähr 7.47, die Schweiz mit einem Durchschnitt von 7.53, Norwegen und Finnland mit einem Wert von je 7.55 und Dänemark mit dem höchsten durchschnittlichen Wert von 7.69. Zu den Ländern mit dem schlechtesten durchschnittlichen Wert zählen Süd Sudan, Togo, die Zentralafrikanische Republik, Burundi sowie Ruanda. 
Diese Reihenfolge basiert auf dem arithmetischen Mittel, dieses hat einen Bruchpunkt von 1 und reagiert damit im allgemeinen sensibel auf Ausreißer. Deswegen wird zum einen der Median bestimmt um die Robustheit dieser Ergebnisse zu überprüfen. 


```{r, include=FALSE}
med <- df %>% select(-Year) %>% group_by(Country_name) %>% summarise(across(where(is.numeric), median, na.rm = TRUE))

# Durchschnitt über die Jahre 

med

worst_med <- med[order(med$Life_Ladder),][1:5,]

best_med <- med[order(med$Life_Ladder, decreasing = TRUE),][1:5,]

best_worst_med <- rbind(best_med, worst_med)

# Grafiken im Median

```

```{r}
ggsave("median_plot.png", plot = median_plot, dpi = 600, width = 16, height = 9, units = "cm", bg = "white")
median_plot <- ggplot(best_worst_med, aes(x = reorder(Country_name, Life_Ladder),
                       y = Life_Ladder,
                       fill = Life_Ladder)) +
  geom_bar(stat = "identity") +
  scale_fill_gradient(low = "tomato", high = "darkgreen", guide = "none") +  
  geom_text(aes(label = round(Life_Ladder, 2)),                            
            vjust = -0.3, size = 3.5) +
  labs(x = "",
       y = "Life Ladder Score [Median]",
       title = "Die 5 besten/schlechtesten Länder im Median [Life Ladder]") +
  theme_minimal() +
  theme(axis.text.x = element_text(angle = 45, hjust = 1)) +
  coord_cartesian(ylim = c(0,max(best_worst$Life_Ladder)*1.1)) +   theme(
    panel.border = element_rect(color = "black", fill = NA, linewidth = 0.3),
    plot.background = element_rect(color = "black", fill = NA, linewidth = 0.3)
  )
median_plot
```


Diese Abbildung bestätigt die Ergebnisse aus der Abbildung die auf den Werten basierend auf dem arithmetischen Mittel basierten. Die fünf Länder mit dem schlechtesten Wert (im Median) sind bis auf Burundi, stattdessen gehört Benin dazu identisch. 
Bei den fünf Ländern mit dem besten Wert (im Median) gehört nun Island statt Finnland zu den fünf Ländern mit dem höchsten Wert. Dänemark ist auch wenn man den Median als Metrik verwendet den höchsten Wert und auch die Reihenfolge der übrigen Länder weist eine Ähnlichkeit zu der vorherigen Abbildung auf. 

Außerdem werden die einzelnen Jahre für die Daten existieren in einem zeitlichen Verlauf dargestellt um die Streuung der Daten zu beurteilen, dafür werden die 10 Länder aus der Grafik mit dem arithmetischen Mittel verwendet.

```{r}

latest_data <- df %>% filter(Year == 2018) 

latest_data_best <- latest_data[order(latest_data$Life_Ladder),][1:5,]

latest_data_worst <- latest_data[order(latest_data$Life_Ladder, decreasing = TRUE),][1:5,]

best_worst_latest_data <- rbind(latest_data_best, latest_data_worst) %>% arrange(Life_Ladder)



latest <- ggplot(best_worst_latest_data, aes(x = reorder(Country_name, Life_Ladder),
                       y = Life_Ladder,
                       fill = Life_Ladder)) +
  geom_bar(stat = "identity") +
  scale_fill_gradient(low = "tomato", high = "darkgreen", guide = "none") +  
  geom_text(aes(label = round(Life_Ladder, 2)),                            
            vjust = -0.3, size = 3.5) +
  labs(x = "",
       y = "Life Ladder Score",
       title = "Die 5 besten/schlechtesten im Jahr 2018 [Life Ladder]") +
  theme_minimal() +
  theme(axis.text.x = element_text(angle = 45, hjust = 1)) +
  coord_cartesian(ylim = c(0,max(best_worst$Life_Ladder)*1.1)) +   theme(
    panel.border = element_rect(color = "black", fill = NA, linewidth = 0.3),
    plot.background = element_rect(color = "black", fill = NA, linewidth = 0.3)
  )
ggsave("latest_score.png", plot = latest, dpi = 600, width = 16, height = 9, units = "cm", bg = "white")
latest
```



```{r, include=FALSE}
# Zeitlicher Verlauf

time <- df[df$Country_name %in% c("South Sudan", "Togo", "Central African Republic", "Burundi", "Rwanda", "Netherlands", "Switzerland", "Norway", "Finland", "Denmark"),]

time$Country_name[time$Country_name == "Central African Republic"] <- "Central African R."

time$Country_name <- factor(
  time$Country_name,
  levels = c("Denmark", "Finland", "Norway", "Switzerland", "Netherlands",
             "Rwanda", "Burundi", "Central African R.", "Togo", "South Sudan")
)

time$col <- ifelse(time$Country_name %in% c("Netherlands", "Switzerland", "Norway", "Finland", "Denmark"),"Good_Score","Bad_Score")


```


```{r}
timeplot <- ggplot(data = time[time$Year >= 2008,], aes(x = Year, y = Life_Ladder, group = Country_name, color = col)) +
  geom_line() +
  geom_point() +
  theme_minimal() +
  labs(x = "Jahre [%y]", y = "Life Ladder Score", title = "Zeitlicher Verlauf des Life Ladder Scores") +
  scale_color_manual(values = c("Good_Score" = "darkgreen", "Bad_Score" = "tomato")) +
  scale_x_continuous(
    breaks = seq(2008, 2018, by = 2),                 # alle 2 Jahre anzeigen
    labels = substring(seq(2008, 2018, by = 2), 3, 4) # nur letzte zwei Ziffern
  ) +
  facet_wrap(~Country_name, scales = "fixed", ncol = 5)+theme(legend.position = "none") +   theme(
    panel.border = element_rect(color = "black", fill = NA, linewidth = 0.3),
    plot.background = element_rect(color = "black", fill = NA, linewidth = 0.3)
  )
timeplot
ggsave("time_plot.png", plot = timeplot, dpi = 600, width = 5.82, height = 3.6, units = "in", bg = "white")
```



In dieser Abbildung fällt auf das die fünf Länder die im Durchschnitt den schlechtesten Wert für Zufriedenheit haben eine größere Streuung besitzen als die Länder die einen guten Wert für Zufriedenheit haben. Dies gilt zum einen über die jeweiligen Zeitspannen für die Daten existieren, als auch innerhalb der Gruppen der Länder mit dem höchsten/niedrigsten durchschnittlichen Wert.

```{r, results='hold'}
# Abweichungen innerhalb der guten Länder
good_sd <- sd(df[df$Country_name %in% c("Netherlands", "Switzerland", "Norway", "Finland", "Denmark"),]$Life_Ladder)

# Abweichung innerhalb der schlechten Länder
bad_sd <- sd(df[df$Country_name %in% c("South Sudan", "Togo", "Central African Republic", "Burundi", "Rwanda"),]$Life_Ladder)

paste("Die Standardabweichung innerhalb der Länder mit dem schlechtesten Score beträgt:",round(bad_sd,3), "Die Standardabweichung innerhalb der Länder mit dem besten Score beträgt:", round(good_sd,3))
```

Es soll der Zusammenhang zwischen der "Hauptvariable" Life Ladder und den restlichen erhobenen Variablen ermittelt werden. Um den Zusammenhang zwischen Variablen zu messen benötigt man ein geeignetes Zusammenhangsmaß.Ein solches Maß ist beispielsweise der Bravais Pearson Korrelationskoeffizient, welcher Werte innerhalb von [-1,1] annehmen kann, wobei ein Wert von -1 eine starke negative Korrelation ausdrückt, ein Wert von 1 eine starke positive Korrelation beschreibt und ein Wert von 0 unkorreliertheit zwischen zwei Variablen bedeutet. 

```{r, include=FALSE}
#### Kovarianzstruktur 

cov(means[sapply(means, is.numeric)])

# corrplot(cov(means[sapply(means, is.numeric)]), method = "color", type = "upper")

num_df <- means[sapply(means, is.numeric)]

sum(is.na(num_df))

num_cols <- df[sapply(df, is.numeric)]


cor(num_cols, use = "pairwise.complete.obs")["Life_Ladder", ]

cov_df <- as.data.frame(t(cor(num_cols, use = "pairwise.complete.obs")["Life_Ladder", ]))


cor_df <- data.frame(
  Variable = names(cov_df),
  Correlation = as.numeric(cov_df)
)

feature_selection <- df %>% select(- c("Most_people_can_be_trusted,_WVS_round_1981-1984", "Most_people_can_be_trusted,_Gallup", "Most_people_can_be_trusted,_WVS_round_1989-1993", "Most_people_can_be_trusted,_WVS_round_1999-2004", "Most_people_can_be_trusted,_WVS_round_1994-1998",
"Most_people_can_be_trusted,_WVS_round_2005-2009", "GINI_index_(World_Bank_estimate)", "Most_people_can_be_trusted,_WVS_round_2010-2014"))                                  

feature_selection_means <- feature_selection %>% select(-Year) %>% group_by(Country_name) %>% summarise(across(where(is.numeric), mean, na.rm = TRUE))

fs_num <- feature_selection_means[sapply(feature_selection_means, is.numeric)]

fs_cov_df <- as.data.frame(t(cor(fs_num, use = "pairwise.complete.obs")["Life_Ladder", ]))

fs_cor_df <- data.frame(
  Variable = names(fs_cov_df),
  Correlation = as.numeric(fs_cov_df)
)

fs_cor_df$nice_name <- c("Life Ladder", "Log GDP per Capita", "Social Support", "Healthy Life Expectancy at birth", "Freedom to make life choices", "Generosity", "Perception of corruption", "Positive affect", "Negative affect", "Confidence in national government", "Democratic quality", "Delivery quality", "sd of ladder by country-year", "sd/mean of ladder by country-year", "Gini Index (World Bank) average 2000-2016","Gini Index of household income (Gallup)")




corplot <- ggplot(fs_cor_df, aes(x = reorder(nice_name, Correlation), y = Correlation, fill = Correlation)) +
  geom_bar(stat = "identity", na.rm = TRUE)  +
  scale_fill_gradient2(low = "blue", mid = "white", high = "red", midpoint = 0) +
  labs(title = "Korrelation mit Life Ladder",
       x = "", y = "Korrelation [-1,1]") +
  geom_text(aes(label = round(Correlation, 2)), 
            hjust = ifelse(fs_cor_df$Correlation > 0, -0.1, 1.1), 
            size = 3) +
  theme_minimal() +
  theme(axis.text = element_text(size = 10),
        plot.title = element_text(hjust = 0.5))+theme(
    panel.border = element_rect(color = "black", fill = NA, linewidth = 0.3),
    plot.background = element_rect(color = "black", fill = NA, linewidth = 0.3)
  )+scale_y_continuous(limits = c(-1, 1)*1.25) +
coord_flip() 
ggsave("cor_plot.png", plot = corplot, dpi = 600, width = 5.82, height = 3.51, units = "in", bg = "white")
  corplot

ggplot(cor_df, aes(x = reorder(Variable, Correlation), y = Correlation, fill = Correlation)) +
  geom_bar(stat = "identity", na.rm = TRUE) +
  coord_flip() +
  scale_fill_gradient2(low = "blue", mid = "white", high = "red", midpoint = 0) +
  labs(title = "Korrelation mit Life Ladder",
       x = "", y = "Korrelation [-1,1]") +
  theme_minimal() +
  theme(axis.text = element_text(size = 10),
        plot.title = element_text(hjust = 0.5))
```

```{r}
# Barplot
ggplot(cor_df, aes(x = reorder(Variable, Correlation), y = Correlation, fill = Correlation)) +
  geom_bar(stat = "identity", na.rm = TRUE) +
  coord_flip() +
  scale_fill_gradient2(low = "blue", mid = "white", high = "red", midpoint = 0) +
  labs(title = "Variable Correlation with Life Ladder Score",
       x = "Variable", y = "Correlation") +
  theme_minimal() +
  theme(axis.text = element_text(size = 10),
        plot.title = element_text(hjust = 0.5))
```



In dieser Abbildung sind die Korrelationen jeder Variable mit Life Ladder dargestellt. Die Korrelation von Life Ladder zu sich selber beträgt 1 und bezeichnet eine "perfekte" Korrelation und ist zu Anschauungszwecken ebenfalls im Plot enthalten. In der Statistik gibt es den Begriff der Multikollinearität. Wenn zwei Variablen durch einen gemeinsamen Effekt beeinflusst werden, dann werden sie obwohl sie eine unterschiedliche Bedeutung haben eine hohe Korrelation aufweisen. Da man dann unter Umständen diesen Effekt in mehreren Variablen merkt, ist es sinnvoll die Kovarianzstruktur genauer zu betrachten, um nur die Variablen zu beachten die einen hohen Beitrag zur Gesamtvarianz haben.

Um den Einfluss von Spalten mit einem hohen Anteil fehlender Werte zu vermeiden, wurden nur jene Variablen beibehalten, für die mindestens 80 % der Werte vorhanden waren. Die Variablen wurden dabei standardisiert (z-Transformation), um unterschiedliche Skalierungen zu neutralisieren. Aus der Rotationsmatrix der PCA ($rotation) wurde der Gesamtbeitrag jeder Variablen zu den ersten drei Hauptkomponenten berechnet. Dazu wurde für jede Variable die Summe der quadrierten Ladungen (loadings) über die ersten drei Komponenten gebildet. Dieses Maß beschreibt, in welchem Ausmaß eine Variable zur erklärten Varianz der wichtigsten Komponenten beiträgt. Auf dieser Grundlage wurden die zehn Variablen mit dem höchsten Gesamtbeitrag ausgewählt, da sie die größte strukturelle Bedeutung innerhalb der Daten aufweisen. Im Anschluss wurde für diese Variablen die Pearson-Korrelation mit der Zielvariablen Life Ladder berechnet, um zu untersuchen, welche dieser zentralen Variablen am stärksten mit dem subjektiven Wohlbefinden (Life Ladder) zusammenhängen.
Die Hauptkomponentenanalyse wurde unabhängig von der Zielvariable Life Ladder durchgeführt und dient nicht zur Analyse der Korrelation, sondern als Maßnahme zur vorverarbeitung der Daten die die Dimension der Daten verringern soll. 

```{r, include=FALSE}
#PCA für die Grafik
prcomp(na.omit(num_cols), scale. = TRUE)
#Sehr viele NA deswegen Spalten entfernen wo sehr viele NA sind 

num_cols_wo_NA <- df %>%
  select(where(is.numeric)) %>%
  select(where(~ mean(!is.na(.)) > 0.8))

summary(prcomp(na.omit(num_cols_wo_NA), scale. = TRUE))

PCS <- prcomp(na.omit(num_cols_wo_NA), scale. = TRUE)$rotation

summary(prcomp(na.omit(num_cols_wo_NA), scale. = TRUE))$importance

var_influence <- rowSums(PCS[, 1:3]^2)
importance_df <- data.frame(
  Variable = names(var_influence),
  Importance = as.numeric(var_influence),
  row.names = NULL
)

importance_df <- importance_df[, !names(importance_df) %in% c("Year", "Life_Ladder")]
top15 <- importance_df[order(-importance_df$Importance), ][1:15, ]$Variable

eig <- prcomp(na.omit(num_cols_wo_NA), scale. = TRUE)$sdev^2
explained_var <- eig/ sum(eig)
loading_perc <- PCS^2

var_explained_col <- as.numeric(loading_perc %*% explained_var)

var_df <- data.frame(
  Spalte = rownames(PCS),
  Varianz_erklärt = var_explained_col
)




```
```{r}
ggplot(cor_df[cor_df$Variable %in% top15,], aes(x = reorder(Variable, Correlation), y = Correlation, fill = Correlation)) +
  geom_bar(stat = "identity", na.rm = TRUE) +
  coord_flip() +
  scale_fill_gradient2(low = "blue", mid = "white", high = "red", midpoint = 0) +
  labs(title = "Correlation mit Life_Ladder [only 15 most important]",
       x = "Variable", y = "Correlation") +
  theme_minimal() +
  theme(axis.text = element_text(size = 10),
        plot.title = element_text(hjust = 0.5))+coord_cartesian(xlim(-1,1))
```

```{r}
sum(var_df[var_df$Spalte %in% top15,]$Varianz_erklärt)

```


Die 15 in der Grafik dargestellten Variablen weisen den höchsten Beitrag zur Varianz auf. Insgesamt erklären machen diese 15 Spalten 93.75% der gesamten Varianz aus. Die stärkste positive Korrelation liegt bei dem logarithmierten Pro-Kopf Bruttoninlandsprodukt und Life Ladder vor.


Der Gini-Koeffizient ist ein Maß zur Beschreibung der Ungleichheit einer Verteilung. Er wird häufig verwendet, um die Verteilung von Einkommen oder Vermögen in einer Bevölkerung zu quantifizieren. Der Wert liegt zwischen 0 und 1: Ein Gini-Koeffizient von 0 bedeutet vollständige Gleichheit (alle besitzen gleich viel), während ein Wert von 1 maximale Ungleichheit beschreibt (eine Person besitzt alles, alle anderen nichts).
In der folgenden Analyse wird der Gini Koeffizient für den Life Ladder Score, sowie für das Pro-Kopf Bruttoinlandsprodukt berechnet. 


```{r}
# Aufgabe 2)
# Gini Index:
# Bestimmen Sie den Gini-Index aller Länder für das letzte Jahr.
```



```{r}
#Gini Koeffizient 

# last_year <- df %>% group_by("Country_Name") %>% 


means

means %>% summarise(Gini_Score_LGDP = Gini(exp(Log_GDP_per_capita), na.rm = TRUE))

means %>% summarise(Gini_Score_Ladder = Gini(Life_Ladder, na.rm = TRUE))

df %>% summarise(Gini_Score_LGDP = Gini(exp(Log_GDP_per_capita), na.rm = TRUE))

df %>% filter(Year == 2018) %>% summarise(Gini_Score_Ladder = Gini(Life_Ladder, na.rm = TRUE))
# Unterschied zwischen der Verteilung von Life Ladder und von Log GDP per Capita


ggplot(means, aes(x = (Log_GDP_per_capita), y = Life_Ladder)) +
  geom_point(aes(color = Country_name), alpha = 0.7) +
  geom_smooth(method = "lm", se = FALSE, color = "black") +
  theme_minimal() +
  labs(
    title = "Zusammenhang zwischen Log GDP per Capita und Life Ladder",
    x = "Durchschnittliches Log GDP per Capita",
    y = "Durchschnittlicher Life Ladder Score",
    color = "Land"
  ) + theme(legend.position = "none")


df_sorted_GDP <- means[order(means$Log_GDP_per_capita), ]

df_sorted_GDP$cum_share <- cumsum(exp(df_sorted_GDP$Log_GDP_per_capita)) / sum(exp(df_sorted_GDP$Log_GDP_per_capita), na.rm = TRUE)


length(na.omit(df_sorted_GDP[df_sorted_GDP$cum_share > 0.5,]$Country_name))

df_sorted_LL <- means[order(means$Life_Ladder), ]

df_sorted_LL$cum_share <- cumsum(df_sorted_LL$Life_Ladder) / sum(df_sorted_GDP$Life_Ladder, na.rm = TRUE)

length(na.omit(df_sorted_LL[df_sorted_LL$cum_share > 0.5,]$Country_name))

# Lebenszufriedenheit ist nicht so ungleich verteilt wie das Pro Kopf Einkommen
```

Bei der Betrachtung der beiden Gini Koeffizienten fällt auf das Pro-Kopf Bruttoinlandsprodukt stärker auf wenige Länder konzentriert ist als der Life Ladder Score.

```{r}
summary(lm(data = means,formula = Life_Ladder ~ Log_GDP_per_capita + Social_support + Democratic_Quality))

summary(lm(data = means, formula = Life_Ladder ~ Healthy_life_expectancy_at_birth))
```



```{r}
# Gini

gini_data <- WDI::WDI(
  country = "all",
  indicator = "SI.POV.GINI",
  start = 2018, end = 2018
)


ggplot(gini_data) +
  geom_sf(aes(fill = SI.POV.GINI)) +
  scale_fill_viridis_c() +
  labs(title = "Weltweite Einkommensungleichheit (Gini-Index, 2018)")



# 1️⃣ Gini-Daten holen
gini_data <- WDI(
  country = "all",
  indicator = "SI.POV.GINI",
  start = 2018, end = 2018
)

# 2️⃣ Weltkarte holen
world <- ne_countries(returnclass = "sf")

# 3️⃣ Daten zusammenführen (nach ISO-Code)
world_gini <- left_join(world, gini_data, by = c("iso_a2" = "iso2c"))

# 4️⃣ Plot
world_plot <- ggplot(world_gini) +
  geom_sf(aes(fill = SI.POV.GINI/100)) +
  scale_fill_viridis_c(
    na.value = "lightgrey",
    name = "Gini-Index"
  ) +
  labs(
    title = "Weltkarte mit Gini-Index für das Jahr 2018 [WDI]",
  ) +
  theme_minimal() +
  theme(
    plot.background = element_rect(fill = "white", color = NA),
    panel.grid = element_blank()
  )+theme(
    panel.border = element_rect(color = "black", fill = NA, linewidth = 0.3),
    plot.background = element_rect(color = "black", fill = NA, linewidth = 0.3)
  )
ggsave("world_plot.png", plot = world_plot, dpi = 600, width = 5.99, height = 4.05, units = "in", bg = "white")

sum(is.na(world_gini$SI.POV.GINI))
sum(is.na(df[df$Year == 2018,]$`GINI_index_(World_Bank_estimate),_average_2000-16`))
sum(is.na(df[df$Year == 2018,]$`GINI_index_(World_Bank_estimate)`))

```



```{r}
# Fehlende Werte:
# In einigen Bereichen ist der Datensatz nicht komplett. Wie kann das zustande kommen und wie
# könnte man bei der Deskription darauf eingehen?

```



```{r}
# Da Paul gerne asiatisch isst, interessiert ihn besonders der Vergleich von Hong Kong, China und
# Deutschland. Dieser sollte f¨ur ihn entsprechend optisch aufbereitet werden.

```



```{r}
# Untersuchen Sie zus¨atzlich 3 weitere Aspekte Ihrer Wahl.

```

